【裁判字號】    99,訴,1133
【裁判日期】    991223
【裁判案由】    毒品危害防制條例
【裁判全文】
臺灣高雄地方法院刑事判決              99年度訴字第1133號
公  訴  人  臺灣高雄地方法院檢察署檢察官
被      告  鄭俊輝
指定辯護人  本院公設辯護人黃秋葉
上列被告因違反毒品危害防制條例案件，經檢察官提起公訴（98
年度偵字第34176 、33939 號），本院判決如下：
    主  文
鄭俊輝共同犯運輸第三級毒品罪，處有期徒刑肆年；扣案之第三
級毒品愷他命肆包（驗後淨重玖捌玖點伍壹壹公克）、牛皮紙袋
肆個、三星牌紅色手機壹支（含門號0000000000號SI
M 卡）、三星牌青色手機壹支（含門號0000000000號
SIM 卡），均沒收。
    事  實
一、鄭俊輝明知KETA MINE （下稱愷他命）係毒品危害防制條例
    第2 條第2 項第3 款所列第三級毒品，未經允許不得運輸、
    販賣，竟與不詳年籍姓名綽號「阿林」之成年男子及邱添興
    （通緝中），共同基於運輸第三級毒品愷他命及私運管制物
    品進口之犯意聯絡，先由鄭俊輝自民國98年10月20日起，向
    呂麗玉承租高雄縣鳥松鄉○○路29之328 號7 樓（下稱系爭
    租處），作為收受毒品愷他命包裹寄送之處所，並以邱添興
    擔任毒品包裹之收件人，欲以快遞郵寄之方式，自國外私運
    毒品愷他命來臺，藉此以掩飾執法人員之查緝；且由綽號「
    阿林」交付鄭俊輝行動電話門號0000000000號（三星牌、紅
    色）及0000000000號（三星牌、青色）手機2 支，以為聯繫
    之用。於98年11月8 日19時許，在高雄市○○路上的「85度
    C 」飲料店，綽號「阿林」告知鄭俊輝、邱添興，將由馬來
    西亞透過國際快遞業者，寄送第三級毒品愷他命4 包（驗後
    淨重989.511 公克）至系爭租處，屆時由鄭俊輝陪同邱添興
    前往領取愷他命包裹，待領得毒品愷他命後，鄭俊輝再向綽
    號「阿林」回電、約定交付時間、地點，綽號「阿林」則允
    諾給予鄭俊輝、邱添興各新台幣（下同）5,000 元作為報酬
    。嗣於98年11月9 日13時20分許，鄭俊輝、邱添興各自騎乘
    機車，前往系爭租處欲領取愷他命包裹，而由鄭俊輝交付鑰
    匙1 把予邱添興，由邱添興向系爭租處大樓管理員蔡富雄領
    取該愷他命包裹時，旋為埋伏之執法人員查獲，當場扣得毒
    品愷他命包裹4 包（驗後淨重989.511 公克）、邱添興使用
    之行動電話門號0000000000號、0000000000號手機2 支；鄭
    俊輝見東窗事發，隨即騎乘機車逃逸，嗣於同（9 ）日14時
    許，在高雄縣鳳山市○○路171-2 號「大東醫院」前為警逮
    捕，並扣得其使用之行動電話門號0000000000號（三星牌、
    紅色）、0000000000號（三星牌、青色）及0000000000號（
    三星牌、紅色）手機3 支。
二、案經行政院海岸巡防署海岸巡防總局南部地區巡防局移送臺
    灣高雄地方法院檢察署檢察官偵查起訴。
    理  由
壹、證據能力部分：
    按被告以外之人於審判外之陳述，雖不符刑事訴訟法第159
    條之1 至之4 之規定，然經當事人於審判程序同意作為證據
    ，法院審酌該言詞陳述或書面陳述作成時之情況，認為適當
    者，亦得為證據。又當事人、代理人或辯護人於法院調查證
    據時，知有第159 條第1 項不得為證據之情形，而未於言詞
    辯論終結前聲明異議者，視為有前項之同意。刑事訴訟法第
    159 條之5 定有明文。查，本案所引用之相關證據資料（詳
    後引證據），其中各項言詞或書面傳聞證據部分，縱無刑事
    訴訟法第159 條之1 至第159 條之4 或其他規定之傳聞證據
    例外情形，業經本院審理時予以提示並告以要旨，且各經檢
    察官、辯護人及被告鄭俊輝表示意見，當事人已知上述證據
    乃屬傳聞證據，或明示同意作為本案之證據使用，或未於言
    詞辯論終結前對該等證據聲明異議，本院審酌上開證據作成
    時之情況，並無違法取證或其他瑕疵，認為以之作為證據為
    適當，而具有證據能力。
貳、實體部分：
一、前揭事實，業據被告鄭俊輝於偵、審時均坦認不諱，並有證
    人呂麗玉於警詢（警卷第25頁）、證人蔡富雄於警詢（警卷
    第27頁）證述在卷，且有海岸巡防總局南部地區巡防局高雄
    市機動查緝隊搜索扣押筆錄、扣押物品目錄表1 份（警卷第
    32至36頁）、查獲現場及扣押物品照片9 張（警卷第64至68
    頁）、系爭租處房屋租賃契約書1 紙（警卷第30頁）、行動
    電話0000000000號通訊監察書1 份（警卷第26、27頁）、被
    告鄭俊輝所持用0000000000號與綽號「阿林」持用00000000
    00號行動電話於98年10月26日、27日之監聽譯文1 份及自98
    年11月6 至月9 日監聽譯文1 份（警卷第21至23頁）、手機
    通話紀錄表1 份（警卷第54至58頁）等附卷可稽。復有白色
    晶體粉末4 小包（驗後淨重890.685 公克）、牛皮紙袋4 個
    、被告鄭俊輝持用之0000000000號、0000000000號及000000
    0000號手機3 支等扣案可佐。又扣案之白色晶體粉末4 包送
    驗結果，均呈第三級毒品愷他命陽性反應（驗後淨重989.51
    1 公克，純度90% ，純質淨重890.685 公克），有高雄醫學
    大學附設中和紀念醫院00 00-000 號檢驗報告1 紙（見偵一
    卷第11頁背面）在卷可參。足認被告鄭俊輝之自白與事實相
    符，堪予採信。本件事證明確，被告鄭俊輝上開運輸第三級
    毒品犯行，實堪認定，應依法論科。
二、按愷他命為毒品危害防制條例第2 條第2 項第3 款所規定之
    第三級毒品，不得非法運輸、販賣之；並被告自國境外之馬
    來西亞透過國際快遞業者，以寄送方式將愷他命私運進口來
    臺，而私運管制物品進口。核被告鄭俊輝所為，係犯毒品危
    害條例第4 條第3 項運輸第三級毒品罪、懲治走私條例第2
    條第1 項私運管制物品進口罪。其持有第三級毒品純質淨重
    逾20公克之低度行為，應為運輸之高度行為所吸收，不另論
    罪。被告與邱添興、綽號「阿林」間，就上開犯行，有犯意
    聯絡及行為分擔，均為共同正犯。又被告將愷他命自馬來西
    亞輸入臺灣之一個行為，係屬同時觸犯構成犯罪要件不同之
    私運管制物品（毒品）進口，與運輸毒品二罪，應依刑法第
    55條想像競合規定，從一重論以運輸第三級毒品罪（參照最
    高法院73年台覆字第25號判例意旨）。起訴法條雖漏未論列
    懲治走私條例第2 條第1 項私運管制物品進口罪，惟此部分
    與本案起訴部分有裁判上一罪之關係，本院應併予審理。再
    者，被告鄭俊輝於偵查及審判中均自白前開運輸第三級毒品
    犯行，應依毒品危害防制條例第17條第2 項規定，減輕其刑
    。爰審酌被告鄭俊輝明知愷他命為政府明令禁止持有、運輸
    、販賣之第三級毒品，且易使人上癮，竟為貪圖報酬5,000
    元，而參與本件運輸毒品犯行，殘害國民身心健康，足使社
    會施用毒品人口增加，影響社會層面至深且鉅，且考量本案
    運輸毒品之數量非微，惟念及被告鄭俊輝並非主要謀議之人
    ，僅係配合綽號「阿林」之指示行事，且患有肝癌等疾病，
    及其犯罪之動機、目的、手段、智識程度、生活狀況等一切
    情狀，認公訴人具體求刑有期徒刑6 年以上，略嫌過重，爰
    量處如主文所示之刑，以資懲儆。再者，扣案之愷他命4 包
    （驗後淨重989.511 公克，純度90% ，純質淨重890.685 公
    克）確為第三級毒品，已如前述，均應依刑法第38條第1項
    第1 款規定，宣告沒收；至送鑑耗損之部分，既已滅失，自
    無庸宣告沒收銷燬，附此敘明。另扣案之行動電話門號0000
    000000號（三星牌、紅色）及0000000000號（三星牌、青色
    ）手機2 支，為綽號「阿林」交付被告鄭俊輝，作為聯絡本
    件犯行所用之物，且扣案之牛皮紙袋4 個，係供裝置毒品所
    用之物，業據被告鄭俊輝供承在卷，均應依毒品危害防制條
    例第19條第1 項之規定，併予宣告沒收。至扣案之門號0000
    000000號（三星牌、紅色）手機1 支，被告鄭俊輝陳稱係並
    非綽號「阿林」交付，而係友人楊定交付其使用，與本件無
    關（審卷第37頁）等語，且亦無相關證據足認該手機為供本
    件犯罪所用之物，爰不予宣告沒收。
據上論斷，應依刑事訴訟法第299 條第1 項前段，懲治走私條例
第2 第1 項、第11條，毒品危害防制條例第4 條第3 項、第17條
第2 項、第19條第1 項，刑法第11條、第28條、第38條第1 項第
1款 、第55條，判決如主文。
本案經檢察官鄭珮琪到庭執行職務。
中    華    民    國    99    年    12    月    23    日
                  刑事第十六庭  審判長法  官  曾逸誠
                                      法  官  姚水文
                                      法  官  洪榮家
附錄本案論罪科刑法條：
毒品危害防制條例第4條
製造、運輸、販賣第一級毒品者，處死刑或無期徒刑；處無期徒
刑者，得併科新臺幣 2 千萬元以下罰金。
製造、運輸、販賣第二級毒品者，處無期徒刑或7 年以上有期徒
刑，得併科新臺幣1 千萬元以下罰金。
製造、運輸、販賣第三級毒品者，處5 年以上有期徒刑，得併科
新臺幣7 百萬元以下罰金。
製造、運輸、販賣第四級毒品者，處3 年以上10年以下有期徒刑
，得併科新臺幣3 百萬元以下罰金。
製造、運輸、販賣專供製造或施用毒品之器具者，處1 年以上7
年以下有期徒刑，得併科新臺幣1 百萬元以下罰金。
前五項之未遂犯罰之。
懲治走私條例第2 條
私運管制物品進口、出口逾公告數額者，處七年以下有期徒刑，
得併科新臺幣三百萬元以下罰金。
前項之未遂犯罰之。
第一項所稱管制物品及其數額，由行政院公告之。
以上正本證明與原本無異。
如不服本判決應於收受送達後10日內向本院提出上訴書狀，並應
敘述具體理由；如未敘述上訴理由者，應於上訴期間屆滿後20日
內向本院補提理由書（均須按他造當事人之人數附繕本）「切勿
逕送上級法院」。
中    華    民    國    99    年    12    月    23    日
                                      書記官  陳鈺甯

司法院資訊處製作；財團法人民間司法改革基金會備份。
